臺灣臺北地方法院刑事判決　　　　　　 96年度易字第1832號
公　訴　人　臺灣臺北地方法院檢察署檢察官
被　　　告　己○○
　　　　　　壬○○
上列被告等因竊盜案件，經檢察官提起公訴（96年度偵字第1074
4 號），被告等於準備程序進行中先就被訴事實為有罪之陳述，
經本院裁定改行簡式審判程序，判決如下：
    主  文
己○○共同犯如附表編號一至七之攜帶兇器竊盜罪，各處有期徒
刑陸月，各減為有期徒刑參月，扣案之油壓剪壹支，沒收之；又
共同犯如附表編號八至九之攜帶兇器竊盜罪，各處有期徒刑陸月
，扣案之油壓剪壹支，沒收之；又共同犯如附表編號十之攜帶兇
器竊盜未遂罪，處有期徒刑肆月，扣案之油壓剪壹支，沒收之。
應執行有期徒刑貳年捌月。扣案之油壓剪壹支，沒收之。
壬○○共同犯如附表編號一至七之攜帶兇器竊盜罪，累犯，各處
有期徒刑柒月，各減為有期徒刑參月又拾伍日，扣案之油壓剪壹
支，沒收之；又共同犯如附表編號八至九之攜帶兇器竊盜罪，累
犯，各處有期徒刑柒月，扣案之油壓剪壹支，沒收之；又共同犯
如附表編號十之攜帶兇器竊盜未遂罪，累犯，處有期徒刑伍月，
扣案之油壓剪壹支，沒收之。應執行有期徒刑參年貳月。扣案之
油壓剪壹支，沒收之。
    事  實
一、壬○○前多次犯有竊盜罪，於民國91年8 月13日經本院判處
    有期徒刑3 月確定，於92年4 月17日執行完畢出監，另於93
    年3 月19日經本院判處有期徒刑4 月確定，於93年12月19日
    縮刑期滿執行完畢出監。詎壬○○猶不知悔改，與己○○共
    同基於意圖為自己不法所有之犯意聯絡，由壬○○持己○○
    交付，客觀上足供兇器使用之萬能鑰匙及油壓剪（其中萬能
    鑰匙係己○○所有，油壓剪則係壬○○委託己○○購買），
    各於附表編號1 至9 所示之時間、地點，竊取戊○○、丁○○、甲○○、乙○○、丙○○、子○○、辛○○、癸○○、
    庚○○所有如附表編號1 至9 所示之腳踏車，得手後，將各
    該腳踏車交由己○○騎至臺北市大同區○○○路○ 段與涼州
    街口附近，以每輛新台幣（下同）5 百元至6 百元不等之價
    錢，賣予姓名年籍不詳、綽號「老大」之成年男子，壬○○
    並分得變賣贓款每輛3 百元至5 百元不等。嗣壬○○於96年
    5 月22日下午3 時30分許，在臺北市○○區○○路與五常街
    口，持客觀上足供兇器使用之上開油壓剪著手竊取不詳姓名
    年籍之人所有，停放於該處之腳踏車（即如附表編號10之竊
    盜行為）時，於尚未得手之際，即為警攔檢而循線查知上情
    ，並扣得油壓剪1 支。
二、案經臺北市政府警察局中山分局報告臺灣臺北地方法院檢察
    署檢察官偵查起訴，被告等於準備程序進行中就被訴事實均
    為有罪之陳述，經本院裁定改行簡式審判程序審理。
    理  由
一、上揭犯罪事實，業據被告己○○、壬○○於本院審理時坦承
    不諱，且互核相符，亦與被害人戊○○、丁○○、甲○○、
    乙○○、丙○○、子○○、辛○○、癸○○之警詢指述相符
    ，並經證人即本案偵辦員警陳炳城、吳晉頡、陳有忠、藍俊
    誠於偵查中到庭結證明確，復有前開扣案油壓剪、被害人庚○○之報案證明申請書1 件、照片13張在卷可資佐證，足認
    被告等前揭自白與事實相符，被告等犯行明確，堪以認定，
    均應依法論科。
二、按攜帶兇器竊盜，祇須行竊時攜帶具有危險性之兇器為已足
    ，並不以攜帶之初有行兇之意圖為必要（最高法院62年台上
    字第2489號判例）；無論被告主觀上是否旨在行兇抑僅便利
    行竊，然在客觀上顯具有行兇之危險性，自屬兇器之一種，
    其攜帶而犯竊盜罪，應成立刑法第321 條第1 項第3 款之罪
    （最高法院70年台上字第1613號判例）。是核被告所為如附
    表編號1 至9 之竊盜行為，各係犯刑法第321 條第1 項第3
    款之攜帶兇器竊盜罪；另其等所為如附表編號10之竊盜行為
    ，業已著手竊盜行為之實施，惟尚未生竊得財物之結果，即
    為警查獲，核係犯刑法第321 條第2 項、第1 項第3 款之攜
    帶兇器竊盜未遂罪，應依刑法第25條第2 項規定，按既遂犯
    之刑減輕之。被告2 人間就前揭犯罪均各有犯意聯絡及行為
    分擔，為共同正犯。被告壬○○有如前揭事實欄所示之前案
    ，甫於93年12月19日縮刑期滿執行完畢，此有其臺灣高等法
    院被告前案紀錄表在卷可稽，其於5 年內再犯本件有期徒刑
    以上之刑之各罪，為累犯，各應依法加重其刑，其中未遂部
    分，依法先加後減。爰審酌被告等均素行不佳，僅因缺錢花
    用即為本件犯行，顯見其等法治觀念均甚為薄弱，惟其等本
    件犯罪所生之損害非重，犯後均尚能坦承犯行等一切情狀，
    分別量處如主文所示之刑。末按，被告等所犯如附表編號1
    至7 所示之罪，犯罪時間均在96年4 月24日以前，並均符合
    96年7 月16日施行之中華民國96年罪犯減刑條例規定得予減
    刑之要件，爰依該條例第2 條第1 項第3 款之規定，各減其
    宣告刑2 分之1 ，並依其各別減得之刑，與附表編號8 至10
    之罪所宣告之刑，合併定其應執行之刑。
三、扣案之油壓剪1 支，係被告壬○○所有供被告等本件犯罪所
    用之物，爰依刑法第38條第1 項第2 款之規定宣告沒收之。
    另未扣案之前揭萬能鑰匙1 支已滅失，業據被告壬○○於本
    院審理時供陳在卷，爰不予宣告沒收，附此敘明。
據上論斷，依刑事訴訟法第273 條之1 第1 項、第299 條第1 項
前段，刑法第28條、第321 條第1 項第3 款、第2 項、第38條第
1 項第2 款、第47條第1 項、第25條第2 項、第51條第5 款，中
華民國96年罪犯減刑條例第2 條第1 項第3 款、第7 條第1 項，
判決如主文。
本案經檢察官王志超到庭執行職務。
中　　華　  民　　國　　96　　年　　10　　月　　3　　日
　　　　　　　　  刑事第十一庭　法　官　陳勇松
上正本證明與原本無異。
如不服本判決，應於判決送達後10日內向本院提出上訴狀（應抄
附繕本）。告訴人或被害人如對於本判決不服者，應具備理由請
求檢察官上訴，其上訴期間之計算係以檢察官收受判決正本之日
期為準。
  　　　　　　　　　　　　　　　書記官　馬正道
中　　華　　民　　國　　96　　年　　10　  月　　3　　日
附表
┌──┬────┬──────┬────────────┐
│編號│犯罪時間│犯罪地點    │被害人及財物            │
├──┼────┼──────┼────────────┤
│一  │96年1月1│臺北市中山區│戊○○所有捷安特牌淑女車│
│    │2日晚間6│長春路與伊通│1輛（顏色：頻果綠，價值2│
│    │時許    │街口人行道上│千9百元）               │
├──┼────┼──────┼────────────┤
│二  │96年2月9│臺北市捷運圓│丁○○所有腳踏車1輛     │
│    │日晚間10│山站紅磚人行│                        │
│    │時50分許│道上        │                        │
├──┼────┼──────┼────────────┤
│三  │96年2月2│臺北市中山區│甲○○所有紅色捷安特牌越│
│    │4日下午5│大直街62巷8 │野腳踏車1輛（價值3萬元）│
│    │時30分許│號前        │                        │
├──┼────┼──────┼────────────┤
│四  │96年3月1│臺北市中山區│乙○○所有銀色腳踏車1 輛│
│    │6日晚間1│民權東路3 段│（型號：T-200，車架號碼 │
│    │0時許   │與合江街口  │：GY6X02433號，價值3千元│
│    │        │            │）                      │
├──┼────┼──────┼────────────┤
│五  │96年3月2│臺北市捷運圓│丙○○所有粉紅色捷安特牌│
│    │1日上午8│山站腳踏車停│淑女車1輛（前有置物籃， │
│    │時30分許│放區        │後有小孩座椅，價值2千元 │
│    │        │            │）                      │
├──┼────┼──────┼────────────┤
│六  │96年4月9│臺北市中山區│子○○所有黑色捷安特牌腳│
│    │日晚間6 │長春路28號前│踏車1輛（車身編號：G4880│
│    │時許    │            │48號，價值1萬8千元）    │
├──┼────┼──────┼────────────┤
│七  │96年4月9│臺北市中山區│辛○○所有藍色捷安特牌變│
│    │日晚間7 │復興北路與錦│速腳踏車1輛（型號：T-806│
│    │時許    │州街口之統一│BC66，車架號碼：GC6N1674│
│    │        │便利商店旁  │號）                    │
├──┼────┼──────┼────────────┤
│八  │96年5月1│臺北市中山區│癸○○所有銀色捷安特牌腳│
│    │0日晚間7│德惠街157 號│踏車1 輛（型號：T806，車│
│    │時20分許│前          │架號碼：GCBN2673號，價值│
│    │        │            │4千元）                 │
├──┼────┼──────┼────────────┤
│九  │96年5月1│臺北市中山區│庚○○所有淑女腳踏車1輛 │
│    │8日晚間9│酒泉街與玉門│（前有黑色籃子，價值6千 │
│    │時10分許│街口        │元）                    │
├──┼────┼──────┼────────────┤
│    │96年5 月│臺北市中山區│不詳姓名年籍之人所有之腳│
│十  │22日下午│龍江路與五常│踏車（未遂）            │
│    │3 時30分│街口        │                        │
│    │許      │            │                        │
└──┴────┴──────┴────────────┘
